【裁判字號】    97,訴,1339
【裁判日期】    980107
【裁判案由】    違反毒品危害防制條例
【裁判全文】
臺灣雲林地方法院刑事判決              97年度訴字第1339號
公  訴  人  臺灣雲林地方法院檢察署檢察官
被      告  甲○○
上列被告因違反毒品危害防制條例案件，經檢察官提起公訴（97
年度毒偵字第1611、1814號），被告於準備程序期日就被訴事實
為有罪陳述，本院進行簡式審判程序，並判決如下：
    主  文
甲○○施用第一級毒品，累犯，處有期徒刑拾壹月。扣案第二級
毒品甲基安非他命（驗餘淨重零點壹玖捌參公克），沒收銷燬之
；包裝前揭甲基安非他命之外包裝袋貳個，均沒收。
    事  實
一、甲○○（原名蘇秀美）前因施用毒品案件，經觀察、勒戒後
    ，認無繼續施用毒品之傾向，於民國89年9 月28日予以釋放
    出所，並由臺灣南投地方法院檢察署檢察官以89年度毒偵字
    第1719號為不起訴之處分確定。又於觀察、勒戒釋放後5 年
    內即90年初某日起至93年7 月1 日止，因連續施用二級毒品
    案件，經本院以94年度六簡字第147 號判處有期徒刑4 月確
    定，與另犯之詐欺案件接續執行，甫於95年5 月15日易科罰
    金執行完畢。詎仍不思警惕，復基於施用第一級毒品海洛因
    及第二級毒品甲基安非他命之犯意，於97年9 月20日凌晨2
    時許，在雲林縣斗六市○○路上之「名家汽車旅館」內，以
    將海洛因及甲基安非他命置入玻璃球內混合後用火燒烤後吸
    食煙霧之方式，同時施用第一、二級毒品海洛因及甲基安非
    他命1 次。嗣於97年9 月24日22時15分許，在斗六市○○路
    196 號7 樓之1 ，為警在其身上扣得第二級毒品甲基安非他
    命2 包（毛重0.57公克，合計淨重0.2233公克，驗餘淨重
    0.1983公克），並經採尿送驗後，結果呈現嗎啡與甲基安非
    他命陽性反應，始悉上情。
二、案經雲林縣警察局移送暨臺灣雲林第二監獄函請臺灣雲林地
    方法院檢察署檢察官偵查起訴。
    理  由
一、本件被告所犯為死刑、無期徒刑、最輕本刑為三年以上有期
    徒刑以外之罪，亦非屬高等法院管轄之第一審案件，其於準
    備程序進行中，先就被訴事實為有罪之陳述，經法官告知簡
    式審判程序之旨，並聽取公訴檢察官之意見後，依刑事訴訟
    法第273 條之1 第1 項、第273 條之2 等規定，裁定進行簡
    式審判程序，且不受同法第159 條第1 項、第161 條之2 、
    第161 條之3 、第163 條之1 及第164 條至第170 條所規定
    證據能力認定及調查方式之限制，合先敘明。
二、上開事實，業經被告於本院審理時坦承不諱，而被告於97年
    9 月25日上午9 時30分許，經其同意後為警所採集之尿液，
    經送往臺灣檢驗科技股份有限公司以酵素免疫分析法EIA 篩
    檢及氣相層析質譜儀法GC／MS檢驗之結果，確呈現嗎啡及甲
    基安非他命陽性反應，此有雲林縣警察局毒品犯罪嫌疑人尿
    液採驗作業管制紀錄，及臺灣檢驗科技股份有限公司97年10
    月8 日濫用藥物尿液檢驗報告各1 紙附卷可稽（見偵查卷第
    16、18頁），另將扣案之白色顆粒2 包（合計淨重0.2233公
    克，取樣0.0250公克【已鑑析用罄】，驗餘淨重0.1983公克
    ）經往憲兵司令部刑事鑑識中心鑑定之結果，證實該白色顆
    粒含有甲基安非他命成分，此亦有該中心97年11月6 日憲直
    刑鑑字第0970001700號鑑定書1 份附卷可佐，復有上開物品
    扣案可考，綜上足認被告之自白與事實相符，應堪採信。再
    按毒品危害防制條例於92年7 月9 日修正公布，自93年1 月
    9 日施行，其中第20條將施用毒品之刑事處遇程序，區分為
    「初犯」及「5 年內再犯」、「5 年後再犯」。而依修正後
    之規定，僅限於「初犯」及「5 年後再犯」2 種情形，始應
    先經觀察、勒戒或強制戒治程序。倘被告於5 年內已再犯，
    經依法追訴處罰，縱其第3 次（或第3 次以上）再度施用毒
    品之時間，在初犯經觀察、勒戒或強制戒治執行完畢釋放5
    年以後，已不合於「5 年後再犯」之規定，且因已於「5 年
    內再犯」，顯見其再犯率甚高，原實施觀察、勒戒或強制戒
    治，已無法收其實效，即應依該條例第10條處罰（最高法院
    95年度第7 次刑事庭會議決議參照）。經查，被告前因施用
    毒品案件，經觀察、勒戒後，認無繼續施用毒品之傾向，於
    89年9 月28日予以釋放出所，並由臺灣南投地方法院檢察署
    檢察官以89年度毒偵字第1719號為不起訴之處分確定。又於
    觀察、勒戒釋放後5 年內即90年初某日起至93年7 月1 日止
    ，因連續施用二級毒品案件，經本院以94年度六簡字第147
    號判處有期徒刑4 月確定，此有臺灣高等法院被告前案紀錄
    表1 份附卷可參，是本件被告雖係於受觀察、勒戒執行完畢
    後5 年後，再犯本件毒品危害防制條例第10條第1 、2 項之
    罪，惟因前述5 年內曾另再犯施用毒品罪名而屬3 犯以上，
    經依法予以追訴，事證明確，被告犯行堪以認定。
三、核被告所為，係犯毒品危害防制條例第10條第1 項、第2 項
    之施用第一級、第二級毒品罪；被告持有第一級、第二級毒
    品之低度行為，則為前述施用之高度行為所吸收，均不另論
    罪。又被告同時施用毒品海洛因、甲基安非他命之行為，係
    一行為觸犯數罪名，應依想像競合犯之規定，從一重之施用
    第一級毒品罪論處。又被告有如事實欄所記載之前科紀錄，
    此有臺灣高等法院被告前案紀錄表1 份附卷足憑，其於有期
    徒刑執行完畢後，5 年內故意再犯本件有期徒刑以上之罪，
    為累犯，應依刑法第47條第1 項加重其刑。爰審酌被告前因
    施用毒品案件，已經觀察、勒戒執行完畢，竟仍不思悔改，
    徹底袪除施用毒品之惡習，再次施用海洛因及甲基安非他命
    ，繼續沈淪毒海殊不可取，惟念及其施用毒品之犯行，在本
    質上乃屬戕害自己身心健康之行為，尚未有嚴重破壞社會秩
    序或侵害他人權益之情形，且犯後能坦承犯行，態度尚可，
    又因其已離婚，家中有就讀幼稚園之幼子、母親，及因傷而
    行動不便之父親待其撫養，並有卷附之全戶戶籍資料查詢結
    果、診斷證明書、病歷資料與私立育英幼稚園證明各1 份（
    見本院卷第26頁至第37頁）可憑；此外，被告自承係高職肄
    業，目前有固定之正當工作等一切情狀，量處如主文所示之
    刑。末查，扣案之甲基安非他命（毛重0.57公克，淨重
    0.2233公克，驗餘淨重0.1983公克），係查獲之第二級毒品
    ，不問屬於犯人與否，應依毒品危害防制條例第18條第1 項
    前段之規定沒收銷燬之。至包裹上開毒品甲基安非他命之外
    包裝袋，係用於包裹毒品，具有避免毒品裸露受潮及方便攜
    帶之功能，且為被告所有，業據被告供認在卷，應依刑法第
    38條第1 項第2 款之規定，沒收之。
四、據上論斷，應依刑事訴訟法第273 條之1 第1 項、第299 條
    第1 項前段，毒品危害防制條例第10條第1 、2 項、第18條
    第1 項前段，刑法第11條前段、第55條、第47條第1 項、第
    38條第1 項第2 款，判決如主文。
本案經檢察官郭俊男到庭執行職務。
中    華    民    國    98    年    1    月     7     日
                  刑事第三庭    法  官  蕭雅毓
以上正本證明與原本無異。
如不服本判決應於收受判決後10日內向本院提出上訴書狀，並應
敘述具體理由；其未敘述上訴理由者，應於上訴期間屆滿後20日
內向本院補提理由書（均須按他造當事人之人數附繕本）。「切
勿逕送上級法院」。
                                書記官  鍾宜津
中    華    民    國    97    年    1     月     7     日
附錄本案論罪科刑法條全文：
毒品危害防制條例第10條
施用第一級毒品者，處 6 月以上 5 年以下有期徒刑。
施用第二級毒品者，處 3 年以下有期徒刑。


司法院資訊處製作；財團法人民間司法改革基金會備份。
